【裁判字號】    89,上易,323
【裁判日期】    890329
【裁判案由】    傷害
【裁判全文】
臺灣高等法院刑事判決                            八十九年度上易字第三二三號
    上  訴  人
    即  被  告  甲○○
右上訴人因傷害案件，不服臺灣臺北地方法院八十八年度易字第三一三○號，中華民
國八十八年十二月十六日第一審判決（起訴案號：臺灣臺北地方法院檢察署八十八年
度偵字第二二○○三號）提起上訴，本院判決如左：
    主  文
原判決撤銷。
甲○○傷害人之身體，累犯，處罰金陸仟元。如易服勞役以參佰元折算壹日。
    事  實
一、甲○○於八十五年間，因違反麻醉藥品管理條例案件，經臺灣臺北地方法院判處
    有期徒刑五月確定，於八十七年三月二十三日執行完畢。其與乙○○有夫妻關係
    ，為有配偶關係之家庭成員，甲○○於八十八年八月二十日十一時三十分許，在
    臺北市○○區○○路一段一九九號二樓即其當時之住處，因懷疑其妻乙○○有外
    遇，而基於傷害故意，持電扇、木棍等物，毆打乙○○，致乙○○受有右手肘後
    面裂傷皮下瘀血約二十乘二十公分、左足踝紅腫及皮下瘀血十五乘十五公分、左
    臀部紅腫十乘二十公分等傷害。
二、案經乙○○訴由臺北市政府警察局文山第二分局移請臺灣臺北地方法院檢察署檢
    察官偵查起訴。
    理  由
一、右揭事實業據被告坦承不諱，核與告訴人乙○○於警訊中指訴之情節相符（見偵
    查卷第四頁），復有告訴人於偵查中所提出之臺北市立和平醫院家庭暴力事件驗
    傷診斷書一紙附於偵查卷可查（見偵查卷第六頁），本件事證明確，被告之犯行
    堪以認定。
二、核被告所為，係犯刑法第二百七十七條第一項之傷害罪，屬家庭暴力防治法第二
    條第二項之家庭暴力罪。查被告於八十五年間，因違反麻醉藥品管理條例案件，
    經臺灣臺北地方法院判處有期徒刑五月確定，於八十七年三月二十三日執行完畢
    ，有本院被告全國前案紀錄表在卷可查，其於執行完畢後，五年以內，再犯本件
    最高本刑為有期徒刑之罪，為累犯，應加重其刑。
三、原審以被告罪證明確，而予論罪科刑，固非無見。惟查被告上訴後已與被害人和
    解，被害人具狀表示願撤回告訴不再追究，雖不生撤回告訴之效力，惟足供科刑
    輕重審酌之參考，是原審對此未及審酌，量處被告有期徒刑五月，顯然過重，上
    訴意旨請求從輕量刑，即為有理由，自應由本院撤銷改判。爰審酌被害人受傷情
    形非嚴重，亦已表示不願追究，及被告犯罪後坦承犯行，其犯罪之動機、目的、
    與被害人之關係等一切情狀，量處如主文第二項所示之刑，並諭知易服勞役之折
    算標準。
據上論斷，應依刑事訴訟法第三百六十九條第一項前段、第三百六十四條、第二百九
十九條第一項前段，刑法第二百七十七條第一項、第四十七條、第四十二條第二項，
罰金罰鍰提高標準條例第一條前段、第二條，判決如主文。
本案經檢察官李金定到庭執行職務。
中      華      民      國     八十九     年      三     月    二十九   日
                              臺灣高等法院刑事第十四庭
                                  審判長法  官  陳  祐  輔
                                        法  官  陳  國  文
                                        法  官  蔡  國  在
右正本證明與原本無異。
不得上訴。
                                        書記官  丁  華  平
中      華      民      國     八十九     年      三     月    三十一   日
附錄：本判決論罪科刑法條全文
刑法第二百七十七條第一項：
傷害人之身體或健康者，處三年以下有期徒刑，拘役或一千元以下罰金。


司法院資訊處製作；財團法人民間司法改革基金會備份。
